# 赎回可转换公司债券案例处理是否正确

提问人：于呈 时间：2018-08-13 22:26:43
陈老师，您好！帮我看下赎回可转换公司债券案例处理是否正确，非常感谢！ 一、基本情况　某公司于 2012 年 1 月 1 日，发行面值为40 000万元的可转换公司债券，发行价格为41 000万元。该债券期限为 4 年，票面年利率为4%，利息按年支付；债券持有者可在债券发行 1 年后转换股份，转换条件为每 100 元面值的债券转换 40 股该公司普通股。该公司发行该债券时，二级市场上与之类似但没有转股权的债券的市场利率为6%.债券已发行完毕，发行费用为 15 万元，扣除发行费用后的款项均已收入银行。(一)2012年 1 月 1 日会计处理如下： 1 、负债成份应确认的金额
=40000X4%XP/A（i=6%，n=4）+40000XP/F（i=6%，n=4）=1600 3.465+40000 0.7921=37228.16 　　2 、权益成份应确认的金额=41000-37228.16=3771.84（万元）　　 3 、负债应分配的发行费用=15/（37228.16+3771.84）X37228.16=13.62（万元） 4 、权益应分配的发行费用=15-13.62=1.38（万元）负债总额=37228.16-13.62=37214.54 权益总额=3771.84-1.38= 3770.46借：银行存款 40985 （41000-15）　 应付债券——可转换公司债券（利息调整） 2785.46 【40000-37228.16+13.62】贷：应付债券——可转换公司债券（面值） 40,000 其他权益工具 3770.46 (二)2012年 12 月 31 日计提并支付利息 1 、负债摊余成本乘以实际利率=（40000-2785.46） 6%=2232.872 、应付利息 = 债券面值票面利率=40000*4%=16003、利息调整=2232.87-1600=632.87 借：财务费用 2232.87贷：应付债券-可转换公司债券（利息调整）632.87银行存款 1600(三) 赎回全部可转换债券 2013 年 1 月 3 日，市场利率低于发行利率，公司将行使提前赎回权，公司将以本次可转债票面面值的105%，即 42000 万元，赎回全部股权.借：应付债券——可转换公司债券（面值） 40,000其他权益工具 3770.46 贷：应付债券——可转换公司债券（利息调整）2152.69（2785.46-632.87） 银行存款42000 财务费用 382.13万元二、咨询的问题 上述（三）赎回可转换公司债券差异列财务费用还是资本公积等权益科目？

回答人：chenyiwei
《金融负债与权益工具的区分及相关会计处理规定》（财会[2014]13号）目前并未废止，仍然有效。但因其发布于 2014 、 2017 年两次修订的《金融工具列报》准则之前，所以其中的规定如果与修订后的金融工具列报准则不一致的，应以后者为准。 我个人理解，发行人赎回可转换债券时，应按照赎回日的债券和转股期权两者的相对公允价值比例，将所支付的赎回款分解为针对债券的赎回款和针对转换权（权益工具）的赎回款两部分。针对债券部分的赎回款与债券部分的摊余成本之间的差额作为债券赎回损益，可以计入财务费用；针对转换权部分的赎回款与转换权（其他权益工具）的账面价值之间的差额调整资本公积。